【裁判字號】    90,易,761
【裁判日期】    900823
【裁判案由】    傷害
【裁判全文】
臺灣屏東地方法院刑事判決                            九十年度易字第七六一號
    公  訴  人  臺灣屏東地方法院檢察署檢察官
    被      告  甲○○
右列被告因傷害案件，經檢察官提起公訴（九十年度偵字第二九五０號），本院判決
如左︰
    主  文
甲○○傷害人之身體，處拘役伍拾日，如易科罰金，以佰元折算壹日。塑膠椅子壹
把沒收。
    事  實
一、甲○○與乙○○曾為男女朋友關係，乙○○因甲○○不願再與之來往而心有不甘
    ，於民國九十年五月六日二十時許，前往甲○○位於屏東縣高樹鄉○○村○○路
    十一號之住處，與甲○○理論，甲○○要求乙○○離去，乙○○不同意，雙方因
    此發生爭執，甲○○竟基於傷害人之身體之犯意，持椅子等物毆打乙○○頭部及
    身體等處，致乙○○受有左顳血腫四乘四公分、左眼眶瘀腫三乘一公分、右肘擦
    傷零點五乘零點五公分、左腕瘀血三乘三公分、左大腿瘀血四乘一公分、左膝瘀
    血三乘三公分、左臂瘀血六乘二公分等傷害。
二、案經乙○○訴由臺灣屏東地方法院檢察署檢察官偵查起訴。
    理  由
一、訊據被告甲○○固不否認在上開時、地與告訴人乙○○發生爭執之事實，惟否認
    有何傷害行為，辯稱：是告訴人拿掃把侵入我家要打我，我有拿塑膠椅子自衛，
    要抵擋她的掃把，也有與她發生拉扯約二、三十分鐘，但沒有持木棍毆打告訴人
    等語。惟查，上開事實業據告訴人乙○○指述甚詳，並有大東醫院診斷證明書一
    紙在卷可稽，觀之診斷證明書記載告訴人身體多處瘀血、血腫，顯非僅是拉扯所
    造成；且被告自承以塑膠椅子抵擋告訴人之掃把達二、三十分鐘之久，以被告與
    告訴人之男女身型、體態差異，二人爭執間以椅子推撞極易使人受傷，亦為事理
    之常，被告謂其無傷害行為，顯係飾卸之詞，不足採信，本件事證明確，其犯行
    堪以認定。
二、核被告所為，係犯刑法第二百七十七條第一項之罪。爰審酌被告素行、犯罪動機
    、目的、手段、告訴人所受傷害及犯後態度，暨告訴人係自行至被告家中等一切
    情狀，爰量處如主文所示之刑，並諭知易科罰金之折算標準。至被告持以行兇之
    塑膠椅子一把，係其所有之物，業據其供明在卷，爰依刑法第三十八條第一項第
    二款之規定宣告沒收。
據上論斷，應依刑事訴訟法第二百九十九條第一項前段、刑法第二百七十七條第一項
、第四十一條第一項前段、第三十八條第一項第二款，罰金罰鍰提高標準條例第一條
前段、第二條，判決如主文。
本案經檢察官許英輝到庭執行職務。
中      華      民      國    九十      年      八      月    二十三    日
      臺灣屏東地方法院刑事第三庭
                                          審判長法  官  潘正屏
                                                法  官  余德正
                                                法  官  陳姵君
右正本證明與原本無異。
對於本判決如有不服應於收受送達後十日內向本院提出上訴書狀上訴於台灣高等法院
高雄分院並按他造當事人之人數附具繕本。
                                               書記官   蔡德章
中      華      民      國    九十      年      八      月    二十三    日
得上訴
附錄：
中華民國刑法第二百七十七條
傷害人之身體或健康者，處三年以下有期徒刑、拘役或一千元以下罰金。
犯前項之罪因而致人於死者，處無期徒刑或七年以上有期徒刑；致重傷者
，處三年以上十年以下有期徒刑。


司法院資訊處製作；財團法人民間司法改革基金會備份。
